【裁判字號】    99,審易,194
【裁判日期】    990309
【裁判案由】    傷害等
【裁判全文】
臺灣士林地方法院刑事判決             99年度審易字第194號
公  訴  人  臺灣士林地方法院檢察署檢察官
被      告  乙○○
選任辯護人  陳智義律師
上列被告因傷害等案件，經檢察官提起公訴（98年度偵字第1408
2 號），本院判決如下：
    主  文
乙○○被訴毀損、傷害部分，公訴不受理。
被訴恐嚇危害安全部分，無罪。
    理  由
壹、公訴不受理部分
一、公訴意旨略以：被告乙○○於民國97年12月28日晚上8 時許
    ，駕駛車號9765-QZ 號自用小客車，沿臺北市內湖區○○○
    路○ 段由東往西方向行駛，途中數度與告訴人甲○○所駕駛
    之車號0125-UY 號自用小客車行駛於同一車道，被告因不滿
    告訴人所駕駛之車輛超車不當，又在後方閃大燈影響行車安
    全，遂於行經該路段37號前停等紅燈時，持甩棍下車與對方
    理論，因見告訴人持鎮暴空氣槍下車，乃基於毀損及傷害之
    犯意，先持甩棍敲擊上開告訴人所有車輛左前車門邊致凹損
    ，而足以生損害於告訴人後，再以甩棍敲擊告訴人後腦，致
    告訴人受有頭後枕部撕裂傷、左手肘挫傷之普通傷害，因認
    被告涉犯刑法第354 條毀損罪及同法第277 條第1 項傷害罪
    嫌等語。
二、按告訴乃論之罪，告訴人於第一審辯論終結前得撤回其告訴
    ，又告訴經撤回者，應諭知不受理之判決，且得不經言詞辯
    論為之，刑事訴訟法第238 條第1 項、第303 條第3 款及第
    307 條，分別定有明文。
三、查本件告訴人甲○○告訴被告乙○○毀損、傷害等案件，起
    訴書認被告係觸犯刑法第354 條毀損罪、第277 條第1 項傷
    害罪，依同法第357 條、第287 條前段之規定，均須告訴乃
    論。茲據告訴人於本院99年2 月23日審理期日當庭撤回告訴
    ，有本院審理筆錄及告訴人當日庭呈之刑事撤回告訴狀乙份
    等件在卷可稽（附於本院卷第21頁、第29頁），依照前開規
    定，爰不經言詞辯論，就被告被訴毀損及傷害部分，逕為不
    受理之諭知。
貳、無罪部分
一、公訴意旨略以：被告乙○○於民國97年12月28日晚上8 時許
    ，在臺北市內湖區○○○路○ 段37號前，與告訴人甲○○因
    行車問題發生糾紛，心生不滿，遂持甩棍下車理論，並對告
    訴人恫嚇稱：「我是竹聯幫的，打死你」等語，致告訴人心
    生畏懼，因認被告涉犯刑法第305 條恐嚇危害安全罪嫌云云
    。
二、按犯罪事實應依證據認定之，無證據不得認定犯罪事實，刑
    事訴訟法第154 條第2 項定有明文。而事實之認定，應憑證
    據，如未發現相當證據或證據不足以證明，自不能以推測或
    擬制之方法，為裁判基礎；再認定不利於被告之事實，須依
    積極證據，苟積極證據不足為不利於被告事實之認定時，即
    應為有利於被告之認定，更不必有何有利之證據（參看最高
    法院30年度上字第816 號判例）；又所謂「積極證據足以為
    不利被告事實之認定」係指據為訴訟上證明之全盤證據資料
    ，在客觀上已達於通常一般之人均不致於有所懷疑，而得確
    信被告確曾犯罪之程度，若未達到此一程度，而有合理懷疑
    之存在時，即無從為有罪之認定（最高法院40年臺上字第86
    號、76年臺上字第4986號判例均參照）。再按刑法第305 條
    之恐嚇行為，係行為人以加害生命、身體、自由、名譽、財
    產之旨告知他人，使被害人之個人安全在客觀上發生危險已
    足；至刑法第277 條第1 項之傷害行為，則以行為人之加害
    行為在客觀上對被害人之身體、健康造成傷害結果為要件，
    亦即除對個人安全在客觀上造成危險外，尚須該危險進而發
    生實害結果，則恐嚇之低度行為與傷害之高度行為間，係屬
    實質上一罪之貫通犯，恐嚇之危險行為應為後生之傷害實害
    行為所吸收，不另成立恐嚇危害安全罪。
三、公訴意旨認被告乙○○涉有前揭恐嚇危害安全犯行，無非係
    以被告坦承於前揭時、地因行車糾紛而下車與告訴人甲○○
    理論，並出言對告訴人恫嚇稱：「我是竹聯幫的，打死你」
    乙情在卷，復據在場目擊證人張力尹、證人即告訴人一致證
    述被告前揭恐嚇犯行為其主要論據。然查：
(一)、被告於97年12月28日晚上8 時許，在臺北市內湖區○○○路
    ○ 段37號前，因行車問題與告訴人發生糾紛，心生不滿，遂
    持甩棍下車理論，並對告訴人恫嚇稱：「我是竹聯幫的，打
    死你」乙情，業據被告供承不諱（參見本院卷第26頁），復
    據證人即告訴人於本院審理時結證無訛（參見本院卷第22頁
    ），應甚明確，固堪以認定。
(二)、惟查，被告以前揭言詞恫嚇被告「後」，旋即持甩棍朝告訴
    人後腦毆打乙情，業據證人即告訴人於本院審理中結證明確
    （參見本院卷第22頁），核與目擊證人即被告配偶張力尹於
    警詢中陳述案發過程一致（參見同上他字卷第52頁，雖係證
    人於審判外之警詢陳述，然係於甫案發後所為且無不當取證
    之情形，當事人亦未就該陳述之證據能力聲明異議，應認有
    證據能力），此外，並有告訴人出具之國防醫學院三軍總醫
    院附設民眾診療處診斷證明書乙紙在卷可稽（附於臺灣士林
    地方法院檢察署98年度他字第353 號卷第7 頁），堪認屬實
    ；至告訴人於本院準備程序中雖一度陳稱被告係毆打伊後，
    才出言恫嚇云云（參見本院卷第14頁），該等陳述核與其於
    甫案發後，於警詢指述內容（參見同上他字卷第30頁）、本
    院審理中之證述及前述目擊證人張力尹於警詢中之陳述不符
    ，且告訴人復於本院審理中證稱該等陳述係因事隔案發時點
    1 年而記錯所致，事後伊與太太討論，始記起案發經過，伊
    在警詢中記憶較為清楚等語在卷（參見本院卷第22頁至第23
    頁），是前開告訴人於本院準備程序中之陳述內容應非可採
    ，自不足以據此否定前揭告訴人與目擊證人一致之證詞，附
    此敘明。
(三)、從而，被告於本案案發當時，既係以「我是竹聯幫的，打死
    你」等語，先對被告為加害生命、身體之惡害通知，並旋即
    於緊接時間，並在相同地點，持甩棍朝被告後腦攻擊，並致
    告訴人受傷之實害，揆諸前揭說明，被告恐嚇之危險行為應
    為後生之傷害實害行為所吸收，不另成立恐嚇罪。從而，公
    訴意旨認被告所為恐嚇行為應依恐嚇危害安全罪論處，容有
    誤會；此外，復查無其他證據證明被告涉犯恐嚇犯行。不能
    證明被告犯罪，依法應為被告無罪之諭知。
據上論斷，應依刑事訴訟法第303 條第3 款、第307 條、第301
條第1 項，判決如主文。
本案經檢察官張紜瑋到庭執行職務。
中    華    民    國    99    年      3    月   9     日
                  刑事第一庭法  官  吳祚丞
以上正本證明與原本無異。
如不服本判決應於收受判決後10日內向本院提出上訴書狀，並應
敘述具體理由；其未敘述上訴理由者，應於上訴期間屆滿後20日
內向本院補提理由書（均須按他造當事人之人數附繕本）「切勿
逕送上級法院」。
                            書記官  丁梅芬
中    華    民    國    99    年      3    月   9     日

司法院資訊處製作；財團法人民間司法改革基金會備份。
